ACORDAO-COMPLETO-2436373

ACÓRDÃO DE RELAÇÃO

ACÓRDÃO DE RELAÇÃO 519/2021 ATA 1/2021 - PRIMEIRA CÂMARA

Acórdão 519/2021-TCU-Primeira Câmara
Os Ministros do Tribunal de Contas da União, reunidos em sessão da Primeira Câmara, ACORDAM, por unanimidade, com fundamento nos arts. 1º, inciso V, e 39, inciso II, da Lei 8.443/1992, c/c os arts. 143, inciso II, e 260, § 5º, do Regimento Interno, e de acordo com o parecer do Ministério Público junto a esta Corte de Contas, em:
a) considerar prejudicado, por perda de objeto, o exame dos atos de pensão emitidos em favor das Sras. Alba Maria Alves (XXX.165.520-XX) e Juçara dos Santos Feitosa Signorelli (XXX.782.017-XX) ;
b) considerar legais para fins de registro os demais atos de pensão constantes dos presentes autos;
c) fazer a determinação adiante especificada:
1. Processo TC-Processo 033.389/2020-9 (PENSÃO ESPECIAL DE EX-COMBATENTE) 
	1.1. Interessados: Alba Maria Alves (XXX.165.520-XX) ; Alice Alves Siqueira (XXX.867.145-XX) ; Ana Irene Ribeiro Ferro (XXX.733.890-XX) ; Aparecida de Fatima dos Santos Correa (XXX.671.118-XX) ; Arenilda Alves Damasco (XXX.407.777-XX) ; Celina Pataro Machado (XXX.705.265-XX) ; Dalva Gila Piedade (XXX.132.185-XX) ; Eliana Maria Santos (XXX.175.685-XX) ; Elizabete Barreto da Costa Hora (XXX.817.145-XX) ; Josefa Salustiana da Costa (XXX.767.255-XX) ; Juçara dos Santos Feitosa Signorelli (XXX.782.017-XX) ; Juciara Flores de Souza Lima (XXX.001.657-XX) ; Luciana Maria Santos Mota (XXX.088.455-XX) ; Maria de Fatima Macedo Freitas Barbosa (XXX.511.327-XX) ; Marlene Freitas Brum (XXX.118.297-XX) ; Martha Alves (XXX.422.757-XX) ; Natalina Perez dos Santos Correa (XXX.013.568-XX) ; Rosa Helena Ribeiro Fontoura (XXX.042.420-XX) ; Rosane Alves (XXX.761.437-XX) ; Sonia Eustaquia Nogueira Narciso (XXX.232.146-XX) ; Tonia de Barros Guimaraes (XXX.846.711-XX) 
	1.2. Órgão/Entidade: Comando do Exército
	1.3. Relator: Ministro Benjamin Zymler
	1.4. Representante do Ministério Público: Procurador Sergio Ricardo Costa Caribé
	1.5. Unidade Técnica: Secretaria de Fiscalização de Pessoal (SEFIP) .
	1.6. Representação legal: não há.
	1.7. Determinação: à Sefip, para que proceda ao destaque dos atos de pensão emitidos em favor das Sras. Laura da Silva Souza (XXX.744.937-XX) e Vitoria da Costa (XXX.126.955-XX) , a fim de que sejam realizadas as seguintes diligências: i) cópia do processo administrativo que resultou na concessão da pensão militar especial à primeira interessada, bem como dos atos de aposentadoria do instituidor e da respectiva pensão civil emitidos pelo Senado Federal; ii) cópia da documentação que comprove a condição de beneficiária da segunda interessada em relação ao instituidor Nivaldo José da Costa.

Primeira Câmara

Comando do Exército

Alba Maria Alves (XXX.165.520-XX); Alice Alves Siqueira (XXX.867.145-XX); Ana Irene Ribeiro Ferro (XXX.733.890-XX); Aparecida de Fatima dos Santos Correa (XXX.671.118-XX); Arenilda Alves Damasco (XXX.407.777-XX); Celina Pataro Machado (XXX.705.265-XX); Dalva Gila Piedade (XXX.132.185-XX); Eliana Maria Santos (XXX.175.685-XX); Elizabete Barreto da Costa Hora (XXX.817.145-XX); Josefa Salustiana da Costa (XXX.767.255-XX); Juçara dos Santos Feitosa Signorelli (XXX.782.017-XX); Juciara Flores de Souza Lima (XXX.001.657-XX); Luciana Maria Santos Mota (XXX.088.455-XX); Maria de Fatima Macedo Freitas Barbosa (XXX.511.327-XX); Marlene Freitas Brum (XXX.118.297-XX); Martha Alves (XXX.422.757-XX); Natalina Perez dos Santos Correa (XXX.013.568-XX); Rosa Helena Ribeiro Fontoura (XXX.042.420-XX); Rosane Alves (XXX.761.437-XX); Sonia Eustaquia Nogueira Narciso (XXX.232.146-XX); Tonia de Barros Guimaraes (XXX.846.711-XX)

BENJAMIN ZYMLER

não há.

Procurador Sergio Ricardo Costa Caribé

PENSÃO ESPECIAL DE EX-COMBATENTE (PEEC)

Secretaria de Fiscalização de Pessoal (SEFIP).